臺灣高等法院刑事判決　　　　　　　　　　　　　九十三年度上訴字第一五八七號
　　上　訴　人　臺灣板橋地方法院檢察署檢察官
　　被　　　告　乙○○
右上訴人，因被告搶奪等案件，不服臺灣板橋地方法院，九十三年度訴字第四三五號
，中華民國九十三年四月十三日第一審判決（起訴案號：臺灣板橋地方法院檢察署九
十三年度偵字第四四八三號）提起上訴，本院判決如左：
    主  文
原判決撤銷。
乙○○竊盜，處有期徒刑肆月。扣案之機車鑰匙支沒收。又意圖為自己不法之所有
，而搶奪他人之動產，處有期徒刑拾月。應執行有期徒刑壹年。扣案之機車鑰匙支
沒收。
    事  實
一、乙○○於民國九十二年二月二十七日凌晨三時許，在臺北縣中和市○○街二十八
    號前，因乏車代步，適見童麗華所有之ＡＢＣ─九七０號重型機車停放該處，竟
    意圖為自己不法之所有，以自備之機車鑰匙三支作為工具，下手竊取該機車，得
    手後供己騎用。迨至當日上午七時十分許，騎車行經臺北縣板橋市○○街八十號
    前時，因機車汽油即將用完，卻無錢加油，又見路人丙○○隻身可欺，乃另行起
    意，基於為自己不法所有之意圖，趁蔡女不及防備之際，騎機車從蔡女左側身後
    動手搶取蔡女所有之粉紅色皮包一只（內有現金新臺幣九百十一元、中國信託商
    業銀行、第一商業銀行及郵局提金融卡各一枚、健保卡一枚、機車行車執照與駕
    駛執照各一枚、TOPLUX廠牌行動電話一具、及鑰匙一串），得手後加速逃逸。旋
    於七時十四分許，在同縣中和市○○路自強國小（起訴書誤書為自強國中）前時
    跨越中線，迎面撞及對向由張添福駕駛之Ｈ二─三三五一號自用小客車，致人、
    車倒地，汽車亦受損，乙○○遂攔搭陳吳曜亮駕駛之一六八─ＬＨ號營業小客車
    欲行逃離，卻為張添福報警將陳吳曜亮營業小客車攔停，並查獲乙○○所有之前
    開鑰匙三支。乙○○於員警攔停陳吳曜亮營業小客車之際，迅將搶得之蔡女皮包
    藏置於車內右前座位下，嗣陳吳曜亮駕車行至板橋市○○○路與縣民大道前時，
    聽聞蔡女皮包內行動電話鈴響，進而發現該皮包，因此送交臺北縣政府警察局中
    和分局國光派出所員警偵辦。
二、案經被害人丙○○訴由臺北縣政府警察局中和分局移送臺灣板橋地方法院檢察署
    檢察官偵查起訴。
    理  由
一、前揭事實，業據被告乙○○迭於警詢時、偵查及原審中坦承不諱（偵卷五至八、
    四０頁、原審卷八、一八頁），核與被害人丙○○（偵卷一０、一一頁）、童麗
    華之夫甲○○（偵卷一四、一五頁）指訴被害情節相符，並經證人張添福（偵卷
    一六、一七頁）、陳吳曜亮（偵卷一八至二一頁）供述歷歷，復有贓證物照片五
    張、被害人丙○○、甲○○簽具之贓物認領保管單各一紙附卷（見偵卷二三、二
    四、三一、三四、三五頁），及被告所有、用以行竊機車之鑰匙三支扣案可資佐
    證。被告於原審雖辯稱：竊取機車之目的即在行搶云云。然查被告於警詢時供承
    ：竊取機車四處閒逛，預備早上（二十七日）前往萬華出「陣頭」，後因該贓車
    快沒油了，身上又沒有錢，所以才決定行搶等語（偵卷五、七頁），在檢察官偵
    查中仍坦稱：「偷機車用來代步，因缺錢才搶奪。」等語（偵卷四０頁反面）足
    見目的不同，竊車之時，根本不知車油行將用完，遑論需錢加油，是所作二案，
    應認係分別起意，所辯無非意在求得法律上以牽連犯論以一罪之便宜行事，要無
    可採。本件被告犯罪事證至為明確，其犯行可以認定。
二、核被告所為，係犯刑法第三百二十條第一項之普通竊盜罪、第三百二十五條第一
    項之搶奪罪。所犯二罪，犯意各別、行為互殊，應分論併罰。
三、原審予以論科，固非無見，惟被告因乏車代步，即萌意竊車，且備有三支鑰匙，
    嗣將機車撞毀，車主損害不輕，已經該車主之夫甲○○供述在案，而騎機車自後
    搶奪他人財物，對於社會治安危害實重，量刑自不能過輕，原判決竟諭知得為易
    科罰金之輕刑，尚非妥適，檢察官上訴指摘原審量刑欠當，核有理由，應由本院
    予以撤銷改判。爰審酌被告曾有竊盜前犯紀錄，有本院全國被告前案紀錄表一份
    可憑，竟不知切實悔改，年輕力強，卻因貪而行竊及搶奪，對於社會治安及個人
    財產安全危害非輕，尤其飛車搶奪，常使民眾陷入恐懼，惡性實重，姑念其犯罪
    後坦白認罪，態度尚稱不錯等一切情狀，分別量處如主文所示之刑，及依法定其
    應執行之刑。又扣案之鑰匙三支，已經被告坦供係屬其所有，供行竊本件機車所
    用之物，爰併予諭知沒收。
四、被告經合法傳喚，無正當之理由不到庭，爰不待其陳述，逕行判決。
據上論斷，應依刑事訴訟法第三百六十九條第一項前段、第三百六十四條、第三百七
十一條、第二百九十九條第一項前段，刑法第三百二十條第一項、第三百二十五條第
一項、第五十一條第五款、第三十八條第一項第二款，罰金罰鍰提高標準條例第一條
，判決如主文。
本案經檢察官沈明彥到庭執行職務。
中　　　華　　　民　　　國　　九十三　　年　　　八　　　月　　 十一 　　日
                              臺灣高等法院刑事第十四庭
                                  審判長法  官　陳　祐　輔
                                        法  官　陳　國　文
                                        法  官　洪　昌　宏
右正本證明與原本無異。
搶奪部分如不服本判決，應於收受送達後十日內向本院提出上訴書狀，其未敘述上訴
之理由者並得於提起上訴後十日內向本院補提理由書（均須按他造當事人之人數附繕
本）。
竊盜部分不得上訴。
                                        書記官　廖　月　女
中　　　華　　　民　　　國　　九十三　　年　　　八　　　月　　 十二 　　日
附錄：本案論罪科刑法條全文
刑法第三百二十條 (普通竊盜罪、竊佔罪)
意圖為自己或第三人不法之所有，而竊取他人之動產者，為竊盜罪，處五年以下有期
徒刑、拘役或五百元以下罰金。
意圖為自己或第三人不法之利益，而竊佔他人之不動產者，依前項之規定處斷。
前二項之未遂犯罰之。
刑法第三百二十五條(普通搶奪罪)
意圖為自己或第三人不法之所有，而搶奪他人之動產者，處六月以上五年以下有期徒
刑。
因而致人於死者，處無期徒刑或七年以上有期徒刑，致重傷者，處三年以上十年以下
有期徒刑。
第一項之未遂犯罰之。
